臺灣臺中地方法院刑事判決　　　　　　　94年度訴字第2348號
公　訴　人　台灣台中地方法院檢察署檢察官
被　　　告　丙○○
選任辯護人　乙○○律師
上列被告因懲治走私條例等案件，經檢察官提起公訴（94年度偵
字第9309號），本院判決如下：
    主    文
丙○○無罪。
    理    由
一、公訴意旨略以：被告丙○○於民國九十四年三月底某日，在
    「雅虎香港」購物網站，向香港賣家購得美國CROSMAN廠製
    造之2100W型制式空氣槍一支，未經我國主管機關內政部警
    政署輸入許可證，而將上開槍枝以模擬玩具ＢＢ槍名義申報
    ，並以自己為收件人，委由香港賣家利用國際郵包方式，自
    香港郵寄郵包遞發單編號為12053號之郵包，至台中市○區
    ○○街十九號住處。嗣於九十四年四月四日，經財政部台中
    關稅局關員於查驗郵包時查獲，該局依貨名申報不實查扣，
    並送內政部警政署刑事警察局鑑定認該空氣槍具有殺傷力，
    屬於槍砲彈藥刀械管制條例所公告管制之槍械，因認被告涉
    有槍砲彈藥刀械管制條例第八條第一項之運輸空氣槍罪及懲
    治走私條例第二條第一項之私運管制物品進口罪嫌等語。
二、按犯罪事實應依證據認定之，無證據不得認定犯罪事實，刑
    事訴訟法第一百五十四條第二項定有明文。又行為非出於故
    意或過失者不罰。過失行為之處罰，以有特別規定者為限，
    刑法第十二條亦有明定。所謂故意，參照刑法第十三條規定
    ，係指行為人對於構成犯罪之事實，明知並有意使其發生（
    直接故意），或預見其發生而其發生並不違背其本意（間接
    故意），不論其為明知或預見，皆為故意犯主觀上之認識，
    必行為人有此認識進而有使其發生或任其發生之意，始形成
    犯意。本件訊據被告丙○○堅詞否認運輸空氣槍及私運管制
    物品進口犯行，辯稱伊係於九十四年三月底，在「雅虎香港
    」購物網站，見香港賣家何能治公開販賣玩具槍、望遠鏡、
    手電筒，並有註明價格，伊詢問何能治，網站上之玩具槍是
    否合法，有無殺傷力，何能治回稱絕對合法，在二焦耳以內
    ，沒有殺傷力，且推薦伊購買扣案之二支玩具槍，每支價格
    為港幣三千四百元，伊乃匯港幣五千三百四十五元給何能治
    ，何能治即先寄送該二支玩具槍給伊，並言明如果合法再購
    買，不合法則退回，伊不知該二支玩具槍其中一支具有殺傷
    力，寄送手續均由何能治處理，九十四年四月二日寄到台灣
    ，台中關稅局人員丁○○通知伊，要伊申請許可，因伊不知
    如何申請，且覺得很麻煩，過二、三天伊打電話給丁○○，
    要求丁○○將玩具槍退回，丁○○表示已將玩具槍送鑑定，
    伊即留行動電話號碼給丁○○，請丁○○鑑定回來與伊聯絡
    等語。
三、經查扣案由香港賣家何能治（James HO Nang Che）利用國
    際郵包方式，自香港郵寄予被告，而為財政部台中關稅局稽
    查員查驗時查獲之空氣長槍二支，經送內政部警政署刑事警
    察局鑑定結果，其中一支雖認係美國CROSMAN廠2100W型制式
    空氣長槍，以多次壓縮活塞內氣體為發射動力，經實際試射
    ，測得發射體（口徑4﹒5㎜鉛彈，重量0﹒5g）發射速度為
    206、205、192公尺／秒，計算發射體動能為10﹒61、10﹒
    51、9﹒22焦耳，換算單位面積動能為66﹒71、66﹒06、57
    ﹒95焦耳／平方公分，依該局對活豬作射擊測試結果，彈丸
    單位面積動能達24焦耳／平方公分，足以穿入豬隻皮肉層及
    日本科學警察研究所研究結果，彈丸單位面積動能達20焦耳
    ／平方公分足以穿入人體皮肉層，即具有殺傷力等情，有該
    局槍彈鑑定書在卷可稽。惟被告係自「雅虎香港」購物網站
    ，向香港賣家何能治訂購該購物網站註明「Crosman Classi
    n2100手動真木柄玩具BB槍」及「Crosman Repeat Air1077W
    真木柄CO2玩具BB槍」，並依約定至彰化銀行將部分貨款港
    幣五千三百四十五元結匯至該賣方指定之帳戶，該賣方始自
    香港利用國際郵包方式，郵寄扣案之二支空氣長槍予被告（
    其中一支係美國CROSMAN廠2100W型制式空氣長槍，具有殺傷
    力，已如上述，另一支係美國CROSMAN廠10770W型空氣長槍
    ，經送鑑定結果，係以小型二氧化碳鋼瓶為發射動力，經實
    際試射，測得發射體（口徑4﹒5㎜鉛彈，重量0﹒5g）發射
    速度為86、61、57公尺／秒，計算發射體動能為1﹒85、0﹒
    93、0﹒81焦耳，換算單位面積動能為11﹒63、5﹒85、5﹒1
    1焦耳／平方公分，不具殺傷力，見卷附內政部警政署刑事
    警察局槍彈鑑定書），亦有「雅虎香港」購物網站網頁及彰
    化銀行外匯收支或交易申報書影本附卷足憑。該二支空氣長
    槍既係香港賣家何能治自香港利用國際郵包方式郵寄予被告
    ，被告於九十四年四月四日，該二支空氣長槍經財政部台中
    關稅局稽查員查驗前，迄未曾接觸持有該二支空氣長槍，被
    告又係自公開之購物網站得知該二支空氣長槍之拍賣訊息，
    該購物網站並註明所拍賣者係「Crosman Classin 2100手動
    真木柄玩具BB槍」及「Crosman Repeat Air 1077W真木柄CO
    2玩具BB槍」，已難謂被告主觀上明知或預見該購物網站所
    拍賣之「Crosman Classin 2100手動真木柄玩具BB槍」及「
    Cr osman Repeat Air 1077W真木柄CO2玩具BB槍」，其中一
    支係具有殺傷力之美國CROSMAN廠2100W型制式空氣長槍。況
    依常情，苟被告知悉該購物網站所拍賣之二支玩具BB槍，其
    中一支具有殺傷力，其焉會以真實姓名住所與香港賣家何能
    治進行交易，而在彰化銀行外匯收支或交易申報書上申報人
    欄填載被告真實姓名住所，並由香港賣家何能治在編號為12
    053號之香港國際郵包上收件人欄填載被告真實姓名住所？
    參諸香港賣家何能治利用國際郵包方式郵寄予被告之二支空
    氣長槍，其中一支確係未具殺傷力之美國CROSMAN廠10770W
    型空氣長槍，香港賣家何能治復多次書寫澄清函表示被告曾
    多次詢問其拍賣之該二支空氣長槍是否合法，有無殺傷力，
    可否寄至台灣，其告知被告均係合法無殺傷力之玩具槍，可
    以寄至台灣（見卷附澄清函、何能治之香港永久性居民身份
    證影本、駐香港中華旅行社文件證明影本），及證人即財政
    部台中關稅局稽查員林慶賢於法務部調查局航業海員調查處
    調查人員訊問時供稱本股於九十四年四月四日受理查驗一件
    收件人為丙○○（ＬiuＢingＨsing）之進口郵包，郵包編
    號為12053，查驗結果發現郵包牛皮紙包裝紙盒內裝貨品疑
    為二支空氣長槍，與進口貨品名稱不符，因而予以留滯，除
    送鑑定外，並在郵包遞發單上蓋上「請向警政署申請許可證
    」字樣，送至郵局依郵包遞發單上記載之收件人姓名及地址
    ，製作國際包裹補辦手續通知單寄發給丙○○收受，請收件
    人辦妥二支空氣槍核准進口文件後，前來辦理領取郵包手續
    ，伊記得本股承辦人丁○○曾告訴伊，丙○○於九十四年四
    月七日或八日，有打電話至本股詢問因由，丁○○告知須有
    警政署許可進口文件始能放行，且槍支已送驗，過數日，丙
    ○○又以電話查詢鑑驗結果，丁○○答以尚未完成，並請丙
    ○○留下聯絡電話，方便日後通知，丙○○乃留下其持用之
    行動電話等情，益徵被告並無運輸具有殺傷力之空氣槍及私
    運管制物品槍械進口之犯意，自不能令負運輸空氣槍及私運
    管制物品進口罪責。此外又查無其他積極證據，足資證明被
    告有何運輸空氣槍及私運管制物品進口犯行，自應為其無罪
    之諭知。
據上論斷，應依刑事訴訟法第三百零一條第一項，判決如主文。
本案經檢察官甲○○到庭執行職務。
中　　華　　民　　國　　94　　年　　9  　月 　　27　　日
                  台灣台中地方法院刑事第八庭
                        審判長法  官  朱光國
                              法  官  洪俊誠
                              法  官  鍾堯航
上正本證明與原本無異。
如不服本判決，應於送達後十日內向本院提出上訴狀（須附繕本
），上訴於台灣高等法院台中分院。
                              書記官  葉泰濃
中　　華　　民　　國　　94　　年　　9  　月 　　27　　日
